臺灣臺中地方法院臺中簡易庭小額民事判決
111年度中小字第3655號
原      告  裕富數位資融股份有限公司

法定代理人  許國興  
訴訟代理人  歐陽霆  

被      告  陳宏緯  
上列當事人間請求給付分期買賣價金事件，本院於民國111年10
月27日言詞辯論終結，判決如下：
    主      文
被告應給付原告新臺幣壹萬柒仟貳佰元及自民國一一一年一月十
七日起至清償日止，按年息百分之十六計算之利息。
原告其餘之訴駁回。
訴訟費用新臺幣壹仟元由被告負擔。
本判決原告勝訴部分得假執行。
    事實及理由
一、原告主張：被告與訴外人巨匠電腦股份有限公司（下稱巨匠
    公司）簽訂短期補習班補習服務契約書，並透過線上向原告
    申辦分期付款，約定由原告先向訴外人巨匠公司撥款後，由
    被告自民國110年9月16日起至111年8月16日止，每月1期分1
    2期攤還，每期應繳金額2150元，契約相對人如未按契約約
    定清償任一期之款項，應按年息百分之20計收遲延利息，暨
    每日按日息萬分之5計收違約金及催款手續費每次100元。詎
    被告至第5期起即未依約繳納，至111年3月10日止尚積欠分
    期款項1萬7200元，另因應民法修正，調整自110年7月20日
    起至清償日止按年息百分之16計算利息，暨按日息萬分之4.
    3計算之懲罰性違約金，爰依分期付款契約約定提起本件訴
    訟等語，並聲明：被告應給付原告1萬7200元及自111年1月1
    7日起至清償日止，按年息百分之16計算之利息，暨按日息
    萬分之4.3計算之違約金。
二、被告則以：被告因身體出現狀況需住院治療，有向訴外人巨
    匠公司說明要暫停上課，被告已無補習上課，卻一直遭催款
    ，又被告目前經濟困難，無力繼續支付費用等語置辯，答辯
    聲明：駁回原告之訴。
三、得心證之理由：
  ㈠原告主張之事實，業據其提出短期補習班補習服務契約書、
    分期申請暨約定條款、客戶對帳單-還款明細等件為證（見
    司促卷第7-17頁），且為被告不爭執，堪認為真正。原告依
    約請求被告給付分期總價款本金1萬7200元，即屬有據。被
    告抗辯其向訴外人巨匠公司說明要暫停上課云云，核屬被告
    與訴外人巨匠公司間契約履行問題，不能對抗原告。另被告
    陳明因病及經濟無力給付等語，然有無資力償還，乃係執行
    問題，不得據為不負履行義務之抗辯，被告執此抗辯亦無理
    由。
  ㈡按約定利率，超過週年利率百分之16者，超過部分之約定，
    無效；債權人除前條限定之利息外，不得以折扣或其他方法
    ，巧取利益；約定之違約金額過高者，法院得減至相當之數
    額，民法第205條、第206條及第252條分別定有明文。次按
    約定之違約金苟有過高情事，法院即得依規定核減至相當之
    數額，並無應待至債權人請求給付後始得核減之限制。此項
    核減，法院得以職權為之，亦得由債務人訴請法院核減。惟
    違約金是否相當仍須依一般客觀事實、社會經濟狀況及當事
    人所受損害情形，以為酌定標準（最高法院79年台上字第16
    12號、49年台上字第807號判決意旨參照）。查原告既已向
    被告收取年息百分之16計算之利息，若再加計按日息萬分之
    4.3計算之違約金，則其收取之利息及違約金，合計已逾民
    法第205條法定利率之上限，足見被告因違約所負擔之賠償
    責任顯然過高，亦有規避民法法定利率上限之虞；另本院審
    酌國內貨幣市場之利率已大幅調降，況原告亦未舉證證明其
    遲延收取款項除受有利息損失外，更有何其他損害，是本院
    認原告之違約金應酌減至0元，方屬公允。
四、從而，原告依兩造間分期付款契約之法律關係，請求被告給
    付如主文第1項所示之本金及利息，為有理由，應予准許，
    逾此部分之請求，為無理由，應予駁回。並依民事訴訟法第
    436條之19第1項、第79條規定，確定本件訴訟費用1000元（
    即第1審裁判費）由被告負擔。
五、本件小額訴訟為被告敗訴判決，依民事訴訟法第436條之20
    規定，應依職權宣告假執行。
六、本件事證已臻明確，兩造其餘攻擊防禦方法及所提證據，核
    與判決結果不生影響，爰不逐一論述，併此敘明。　　
七、據上論結，本件原告之訴為一部有理由，一部無理由，依民
    事訴訟法第436 條之23、第436條第2項、第79條、第436條
    之19第1項、第436條之20，判決如主文。　
中    華    民    國   111    年    11    月    17    日
                  臺灣臺中地方法院臺中簡易庭
                              法  官  熊祥雲
以上正本證明與原本無異。
如不服本判決，應於送達後20日內，向本院提出上訴狀並表明上
訴理由，如於本判決宣示後送達前提起上訴者，應於判決送達後
20日內補提上訴理由書（須附繕本）。如委任律師提起上訴者，
應一併繳納上訴審裁判費。
對於小額程序之第一審判決之上訴，非以其違背法令之理由，不
得為之。且上訴狀內應記載表明原判決所違背之法令及其具體
內容。依訴訟資料可認為原判決有違背法令之具體事實者。
中    華    民    國   111    年    11    月    17    日
                              書記官  王麗麗